【裁判字號】    97,易,250
【裁判日期】    970229
【裁判案由】    毒品危害防制條例
【裁判全文】
臺灣板橋地方法院刑事判決               97年度易字第250號
公  訴  人  臺灣板橋地方法院檢察署檢察官
被      告  甲○○
                    國民
上列被告因違反毒品危害防制條例案件，經檢察官提起公訴（96
年度毒偵字第8606號），本院於準備程序進行中，被告就被訴事
實為有罪之陳述，經告知被告簡式審判程序之旨，並聽取當事人
之意見後，裁定進行簡式審判程序判決如下：
    主  文
甲○○施用第一級毒品，累犯，處有期徒刑拾月。又施用第二級
毒品，累犯，處有期徒刑陸月。應執行有期徒刑壹年貳月。
    事  實
一、甲○○明知海洛因及甲基安非他命分別係民國87年5 月20日
    公布施行，於同年月22日生效之毒品危害防制條例第2 條第
    2 項第1款所規定之第一級毒品及同條例同條項第2款所規定
    之第二級毒品，均不得施用及持有，且其於94年間，因施用
    毒品案件，經依臺灣桃園地方法院裁定送觀察、勒戒後，認
    無繼續施用毒品傾向，於94年4 月21日釋放出所，業經臺灣
    桃園地方法院檢察署檢察官以94年度毒偵字第1800號為不起
    訴處分確定。於95年間，因施用毒品案件，經臺灣桃園地方
    法院以95年度桃簡字第42號判決，判處有期徒刑3 月，如易
    科罰金，以銀元300 元折算1 日確定，嗣於同年4 月25日易
    科罰金執行完畢。復於96年間，因施用第一級毒品、第二級
    毒品案件，經本院以96年度訴字第941 號判決，分別判處有
    期徒刑9 月、5 月，嗣經減刑為有期徒刑4 月15日、2 月15
    日，應執行有期徒刑6 月，如易科罰金，以新臺幣1,000 元
    折算1 日確定，嗣於同年10月3 日易科罰金執行完畢，猶不
    知檢束慎行，於上開觀察、勒戒及有期徒刑執行完畢後5 年
    內，竟基於施用第一級毒品海洛因之犯意，於96年10月24日
    5 時5 分許為警採集其尿液之前26小時內某時許止，在臺北
    縣中和市友人住處，施用第一級毒品海洛因1 次。復另行基
    於施用第二級毒品甲基安非他命之犯意，於96年10月24日5
    時5 分許為警採集其尿液之前96小時內某時許止，在上址施
    用第二級毒品甲基安非他命1 次。嗣於同年月23日20時30分
    許，在劉冠億（所涉施用毒品罪嫌，由檢察官另案聲請簡易
    判決處刑）位於臺北縣板橋市○○路15巷3 弄10號3 樓住處
    ，為警查獲（同案被告傅柏銘所涉施用毒品罪嫌，由檢察官
    另案聲請簡易判決處刑，另同案被告張伊嬋所涉施用毒品罪
    嫌，經檢察官移轉臺灣臺中地方法院檢察署偵辦），並扣得
    海洛因2 包（淨重4.71 公 克，起訴書誤載為淨重6.05公克
    ）、安非他命19包（含甲基安非他命成分，淨重15.13 公克
    ，起訴書誤載為淨重17.47 公克）、MDMA35顆、安非他命吸
    食器1 個、黑色布袋1 個、電子磅秤1 個及分裝袋2 包（上
    開4 人所涉意圖販賣而持有第一級、第二級毒品罪嫌，由檢
    察官另案偵辦），復經警採集甲○○尿液送驗結果，呈鴉片
    類及安非他命類陽性反應，始悉上情。
二、案經臺北縣政府警察局板橋分局報告臺灣板橋地方法院檢察
    署檢察官偵查起訴。
    理  由
一、上揭事實，業據被告迭於警詢時及本院審理時供承不諱，並
    有臺北縣政府警察局板橋分局偵辦毒品案姓名代碼對照表、
    臺灣檢驗科技股份有限公司96年11月9 日出具之濫用藥物尿
    液檢驗報告各1 份附卷可稽。事證明確，被告之犯行堪以認
    定。
二、按海洛因、甲基安非他命分別係毒品危害防制條例第2條第2
    項第1 款、第2 款所規定之第一、二級毒品，均不得施用及
    持有。被告竟各基於不同之犯意，分別在上開時地各施用第
    一級毒品海洛因及第二級毒品甲基安非他命，核其所為，係
    各犯毒品危害防制條例第10條第1 項之施用第一級毒品罪及
    第10條第2項 之施用第二級毒品罪。被告所犯上開二罪間，
    犯意各別，構成要件互異，應分論併罰。被告因施用第一級
    毒品海洛因及第二級毒品甲基安非他命而分別非法持有之低
    度行為，應為施用之高度行為所吸收，不另論罪。又被告曾
    受如事實欄所述有期徒刑之執行完畢，此有臺灣板橋地方法
    院檢察署刑案資料查註紀錄表、全國施用毒品案件紀錄表、
    臺灣高等法院被告前案紀錄表在卷可稽，其於5 年以內故意
    再犯本件有期徒刑以上之罪，為累犯，應依刑法第47條第1
    項規定加重其刑。爰審酌被告有上開構成累犯之前科，兼衡
    其智識程度、生活狀況，其前因施用毒品案件，經法院裁定
    送觀察、勒戒後，認無繼續施用毒品傾向，而經檢察官為不
    起訴處分確定後，又犯本件之罪，業如前述，其施用第一級
    毒品海洛因及第二級毒品甲基安非他命，易戕害自己之身心
    ，並活絡毒品違法交易市場，對社會造成重大危害，被告犯
    罪之動機、目的、手段、次數、所生之危害及犯罪後坦承之
    態度等一切情狀，各量處如主文所示之刑，並定其應執行之
    刑，以示懲儆。
三、至扣案之海洛因2包（淨重4.71 公克）、安非他命19包（含
    甲基安非他命成分，淨重15.13公克）、MDMA35顆、安非他
    命吸食器1個、黑色布袋1個、電子磅秤1個及分裝袋2包，均
    業據被告否認為其所有，且無證據證明確為被告所有，復係
    被告及同案被告劉冠億、傅柏銘、張伊嬋另案偵辦之物品，
    既無法證明係被告所有供本件施用毒品所用之物，業據被告
    於警詢時及本院審理時供明在卷，故與本案無涉，本院即無
    從宣告沒收，併予明。
據上論斷，應依刑事訴訟法第273條之1第1項、第299條第1項前
段、毒品危害防制條例第10條第1項、第2項、刑法第11條前段、
第47條第1項、第51條第5款，判決如主文。
本案經檢察官靳開聖到庭執行職務。
中    華    民    國    97    年    2     月    29    日
                  刑事第二庭    法  官  楊千儀
上列正本證明與原本無異。
如不服本判決，應於判決送達後10日內明上訴理由，向本院提
出上訴狀（應附繕本），上訴於臺灣高等法院。
                                書記官  黃淑玲
中    華    民    國    97    年    2     月    29    日
附錄本案論罪科刑法條全文
毒品危害防制條例第10條
施用第一級毒品者，處 6 月以上 5 年以下有期徒刑。
施用第二級毒品者，處 3 年以下有期徒刑。


司法院資訊處製作；財團法人民間司法改革基金會備份。
